臺灣臺中地方法院臺中簡易庭小額民事判決    
111年度中小字第259號
原      告  徐郁雯  
被      告  許裕敏  
上列當事人間請求損害賠償事件，經本院於民國111年3月29日言
詞辯論終結，判決如下：
    主      文
原告之訴駁回。
訴訟費用新臺幣壹仟元由原告負擔。
    事實及理由
一、原告主張：兩造有霧眉糾紛，雙方不歡而散，原告封鎖店家
    ，打算不相往來，不料被告於自己商業帳號IG公開對話截圖
    ，並在圖中留下個人見解，公開公審，並在文中公開原告之
    姓名，並在文末以「奧客」乙詞評論，公然侮辱被告並侵害
    原告之肖像權，致受有精神上之損害，爰請求賠償精神慰撫
    金新臺幣（下同）100,000元。並聲明：被告應給付原告100
    ,000元。
二、被告未於言詞辯論期日到場，亦未提出書狀作何聲明或陳述
    。
三、得心證理由：
  ㈠原告主張之事實，據提出兩造對話截圖乙份為證，被告對於 
    原告主張之上開事實，已於相當時期受合法之通知，而於言
    詞辯論期日不到場，亦未提出準備書狀爭執，依民事訴訟法
    第436條之23、第436條第2項準用同法第280條第3項前段、
    第1項前段之規定，視同自認，堪認原告主張為真正。
　㈡經查，依原告所提對話截圖所示，原告稱「我本來就沒打算
    再去第二次，是因為你這真的不吃色。我也在剛做完就跟你
    反應了吧」，被告陳稱「你要不要往上滑看一下須知」、「
    ⒍開始要盧眉毛不吃色!須知有備註不想補色請不要預約」，
    原告陳稱「所以第一次霧個淡一點之後再來補個1、2次是嗎
    」、「體質有差技術也是有關係吧」 ，…被告將原告臉部上
    半部圖截圖，在圖片旁註記「未霧眉的眉毛本身就偏濃，但
    沒有眉型也有明顯空洞」、「霧眉後搭配原生眉毛，顏色自
    然空洞也不見了，這樣跟我說留色不好？大姐妳只霧一次眉
    能這樣要偷笑囉，如果妳是想要兩條海苔貼在眉毛上的那種
    ，或是可以讓妳撐好幾年不補色的，請妳去找別間或找新手
    試試，順便翻個舊帳第一次霧眉時還遲到20分鐘！當初應該
    狠一點直接沒收訂金不要幫她做了」，被告並稱「帶小孩很
    辛苦難免會有突發狀況，但你臨時有狀況妳是否該主動告知
    呢，然後一句沒有人顧小孩要改時間我就要讓妳改，那這樣
    預約的意義是什麽？…聽到要加價後就開始各種嫌棄，還質
    疑我的技術，如果妳真的覺得技術不好怎麽還會介紹朋友來
    ？怎麽還要約補色呢？…放鳥被加價是應該的不要殺價啦，
    好啦雖然這種人可能不會檢討自己，永遠都是別人的錯，我
    們就是應該要體諒她，但能減少一位這種奧客心裡舒服多了
    …」，由以上內容可知，兩造紛爭過程為原告取消已預訂之
    第二次霧眉補色時間，被告表示臨時取消無法有補色優惠價
    格，之後原告質疑須霧眉第二次補色與被告技術不佳有關，
    被告乃公開原告顏面上半部霧眉前後之照片，並加註對原告
    霧眉前後之看法，最後對糾紛過程發抒看法，認為放鳥、沒
    禮貌及貪小便宜殺價不成開始質疑技術，這種奧客可以減少
    較為舒服。
　㈢按人格權受侵害時，得請求法院除去其侵害；有受侵害之虞
    時，得請求防止之；前項情形，以法律有特別規定者為限，
    得請求損害賠償或慰撫金；因故意或過失，不法侵害他人之
    權利者，負損害賠償責任；不法侵害他人之身體、健康、名
    譽、自由、信用、隱私、貞操，或不法侵害其他人格法益而
    情節重大者，被害人雖非財產上之損害，亦得請求賠償相當
    之金額。民法第18條、第184條第1項前段及第195條第1項前
    段分別定有明文。按肖像指以攝影或造型手法，呈現個人面
    貌或容態等外部形象，肖像必須具有可識別性，即個人呈現
    之容貌等特徵，足以使一般人明確辨識其為某個人的外部形
    象。肖像權係個人就自己之肖像是否製作、公開及使用之權
    利，乃係個人外部特徵，體現個人尊嚴及價值、自我呈現之
    權利，應屬民法第18條所稱人格權，亦為同法第195條第1項
    所稱「其他人格法益」，依前開規定，需「不法侵害肖像權
    而情節重大」，被害人始得請求行為人賠償慰撫金。又人格
    權侵害責任之成立以不法為要件，而不法性之認定，採利益
    衡量原則，就被侵害之法益、加害人之權利及社會公益等，
    依比例原則而為判斷；倘衡量之結果對加害人之行為不足正
    當化，其侵害始具有不法性。此有最高法院106年台上字第2
    904號判決意旨足資參照。被告於自己商業帳號IG公開原告
    上半部顏面截圖，惟並未完全呈現原告面貌之特微，尚不足
    以使一般人明確辨識其為某個人的外部形象；又被告係為原
    告質疑其霧眉技術之爭議，針對霧眉前後原告眉毛狀況予以
    說明，並無醜化或污衊原告而有超過其上開行為目的之濫用
    情事，依上說明，被告並無侵害原告對其肖像是否公開之自
    主權利，亦無超過其行為目的而濫用原告肖像之情事，難認
    不法侵害原告肖像權而情節重大，原告此部分主張，自無可
    採。
　㈣所謂之名譽，即指人格之社會評價，故名譽有無受侵害，應
    以社會上對其評價是否貶損以為斷，倘依社會觀念足認其人
    之聲譽已遭貶損，即足當之，惟非單依被害人主觀上之感情
    為斷；亦即，縱行為人所為已傷及被害人主觀上之情感，惟
    客觀上對於被害人之客觀評價並無影響時，仍難認係侵害被
    害人名譽權之侵權行為。依網路上中華語文知識庫，就所謂
    「奧客」一詞，係指態度惡劣的顧客，亦有認為係差勁的客
    人，對店家提出無理要求或刻意刁難之消費者。依兩造上揭
    對話內容，原告未能依原訂預約時間做第二次霧眉，且未依
    被告要求提前五日告知，被告因此取消霧眉第二次之優惠，
    原告則認為被告加價，並質疑須補色霧眉係被告技術問題，
    被告乃於自己商業帳號IG公開對話截圖，並在留下個人主觀
    見解，認為放鳥、沒禮貌，及貪小便宜殺價不成開始質疑技
    術，這種奧客可以減少等情以觀，被告言語或有過於激烈而
    失允當，且使原告感到不快，但依前開說明，從實質上判斷
    ，究非出於毫無依據之謾罵、嘲笑或其他表示足以貶損他人
    評價之意思，客觀上難認已影響原告之人格評價。又衡諸社
    會上一般日常通念，「奧客」雖可讓人聯想他人要求很多、
    過度挑剔，而屬負面語意，然原告確有對被告爽約、不願加
    價及質疑被告技術之言行，且被告指責原告為奧客之事由，
    經由彼此多次發言而可供瀏覽人自行檢視形成各人之評價，
    雖或有誤會之情形，但被告既非全然憑空杜撰事實而指責原
    告，故被告基於一定事實所為之相關意見及評論，客觀上並
    非對於原告名譽之侵害，仍難認足以貶損他人對原告之社會
    評價，縱有侵害原告之人格法益，衡情其情節亦非重大，原
    告復未提出其他證據以證明被告上開言語已對其人格權造成
    侵害，或人格法益遭受侵害且情節重大，自不能令被告負侵
    權行為之損害賠償責任，原告據此請求，即無理由。
  ㈤從而，原告本於侵權行為之法律關係，請求被告給付100,000
    元，為無理由，應予駁回。
四、依民事訴訟法第436條之19第1項、第78條規定，本件訴訟費
    用額確定為1,000元，由原告負擔。
中　　華　　民　　國　　111 　年　　4 　　月　　19　　日
                      臺灣臺中地方法院臺中簡易庭
                                  法　官　吳蕙玟
以上正本係照原本作成。
如不服本判決，應於送達後20日內，以判決違背法令為理由，向
本院提出上訴狀並表明上訴理由（上訴理由應表明一、原判決所
違背之法令及其具體內容；二、依訴訟資料可認為原判決有違背
法令之具體事實），如於本判決宣示後送達前提起上訴者，應於
判決送達後20日內補提上訴理由書（須附繕本）。如委任律師提
起上訴者，應一併繳納上訴審裁判費。
中　　華　　民　　國　　111 　年　　4 　　月　　19　　日
                                  書記官　楊思賢